# 清算时支付，是否作为权益工具？如何计量

提问人：sparkool 时间：2014-08-04 18:10:14
我司与PE的对赌协议中有“企业清算时，按照各方持股比例，分割清算净资产”的条款，德勤审计师据此认为，符合金融工具关于金融负债和权益工具的定义，“只有在发生清算时，才需以现金、其他金融资产或其他金融工具方式进行结算的金融负债，应当分类为权益工具”。
个人观点，该条款仅仅是一项说明，我司正常经营，没有任何清算的迹象，所以还没有到发生清算时。 但审计师认为，公司经营是一项非无限期的活动，总是要清算的，所以应当进行确认。
但是，我认为审计师的观点违背了会计的可持续经营和会计信息可靠性的原则，在重大不确定或者说小概率事件中，进行权益确认有诸多不妥之处。
大家认为如何呢？会计分录如何？谢谢。@chenyiwei

回答人：chenyiwei
提供的背景信息不完整，仅仅依据“企业清算时，按照各方持股比例，分割清算净资产”的条款并不能必然得出一定属于权益或一定属于负债的结论。建议结合CAS 37和IAS 32的规定进行详细分析判断。

提问人：sparkool 时间：2014-08-05 16:00:34
不考虑案例，单单说准则本身，我觉得规定不是很恰当。 公司清算是在遥远的未来，并且不可预知，仅以清算条款作为会计处理的依据，违背会计准则的可靠性原则。另外，财务报告是以可持续经营假设为编制基础的，如果考虑清盘，是否与该假设相矛盾？

回答人：chenyiwei
“仅在清算时才有义务按比例交付净资产的工具”实际上表明了持有人需承担发行人因经营活动等原因导致的净资产变动的剩余权益风险，因此是确认权益工具的必要条件（非充分条件）。

提问人：sparkool 时间：2014-08-06 10:33:30
@chenyiwei 如上，请教陈老师。

回答人：chenyiwei
请参考上面 5 楼的批注。不知道还有什么不清楚的地方？